【裁判字號】    92,易緝,116
【裁判日期】    920730
【裁判案由】    竊盜等
【裁判全文】
臺灣板橋地方法院刑事判決                        九十二年度易緝字第一一六號
    公  訴  人  臺灣板橋地方法院檢察署檢察官
    被      告  丙○○
右列被告因竊盜案件，經檢察官提起公訴（九十年度偵字第一二五二六、一四五六七
號），本院判決如左：
    主  文
丙○○連續攜帶兇器竊盜，未遂，累犯，處有期徒刑拾月。
扣案之螺絲起子、手電筒各貳支均沒收之。
    事  實
一、丙○○曾有多次前科，最近於民國八十七年六月間，其所犯竊盜案件，經本院於
    八十八年五月十三日以八十七年度易字第三九五○號判決處有期徒刑三月，同年
    六月二十一日確定，於八十九年三月二十五日執行完畢，仍不知悔悟，復基於意
    圖為自己不法所有之概括犯意，分別於附表所示之時、地持其所有客觀上足以作
    為兇器使用之螺絲起子，並持同其所有之手電筒著手於如附表所示竊行，均尚未
    得財，而分別於如附表所示時、地為警查獲，並各扣得如附表所示其所有之螺絲
    起子、手電筒各二支，因悉上情。
二、案經臺北縣政府警察局（即改制前之臺北縣警察局）蘆洲分局移由臺灣板橋地方
    法院檢察署檢察官偵查起訴。
    理  由
一、訊據被告丙○○坦承右揭犯行不諱，核與證人甲○○、乙○○、洪秋臨之證述情
    節相符；復有贓物領據、扣案物等暨其照片在卷足佐，因認被告前述自白，核與
    事實相符，應堪採信，本案事證明確，被告犯行，足以認定。
二、查被告丙○○持前述客觀上足以傷害人身體，足認得為兇器使用之螺絲起子為如
    上竊行，核其所為，係犯刑法第三百二十一條第一項第三款之加重竊盜罪，又其
    已著手於竊行，然財物尚未入於自己實力支配之下，為未遂犯，依法減輕其刑。
    被告如前所述之二次犯行，時隔非遠，手段方式相同，又係觸犯同一犯罪構成要
    件之罪名，顯係基於概括之犯意而為，為連續犯，應依刑法第五十六條規定論以
    一罪，並加重其刑；另被告有如事實欄所示前科，並經執行完畢，有臺灣高等法
    院被告全國前案紀錄表可參，是其於有期徒刑之執行完畢後，五年內再犯有期徒
    刑以上之本罪，為累犯，應依刑法第四十七條之規定遞加重其刑；如上所述其刑
    有加重、減輕情形，應依先加後減之例為之。爰審酌被告犯罪之動機、目的、手
    段、尚未得財，該等竊行所生危害，犯罪後態度暨綜合其他偵審進行中之一切情
    狀等，量處如主文所示之刑。至公訴人認為被告前述以螺絲起子撬開車門為竊盜
    未遂之行為，併犯刑法第三百五十四條之毀損罪嫌云云，惟查本件被告僅係扳開
    車門，並未損壞各該車門、鎖等之固有功能，因認其僅係基於竊盜之故意而非出
    於毀壞致令不堪使用之毀損故意，此就卷附照片車門鎖（九十年度偵字第一二五
    二六號卷第九頁ＤＷ－六八二七自用小客貨車照片）並未有毀損情形；另據證人
    乙○○於偵查中證稱略以車門被撬開，目前勉強可使用，並未修理（見九十年度
    偵字第一四五六七號卷第三十頁反面乙○○證述，ＧＸ－○九四七號自用小客貨
    車）等情，據上，足認為前述車輛之車門、鎖等就整體功能上仍可供正常使用，
    於固有之效用尚未達於不堪使用之程度，因此，公訴意旨認為被告併犯刑法第三
    百五十四條毀損罪一節，容或誤會，然公訴人既認此一部分與前述經本院判決有
    罪之竊盜犯行部分，有裁判上一罪之關係，則此一部分，自不另為無罪之諭知。
    又扣案螺絲起子、手電筒各二支，為被告所有，供犯罪所用之物，業據被告供述
    明確，應均依刑法第三十八條第一項第二款規定，宣告沒收之。
據上論斷，應依刑事訴訟法第二百九十九條第一項前段，刑法第五十六條、第三百二
十一條第二項、第一項第三款、第二十六條前段、第三十八條第一項第二款，判決如
主文。
本案經檢察官林俊峰到庭執行職務
中      華      民      國      九十二    年      七     月     三十    日
                              臺灣板橋地方法院刑事第六庭
                                      法  官  黎錦福
右正本證明與原本無異。
如不服本判決，應於判決送達後十日內向本院提出上訴狀 (應附繕本) ，上訴於臺灣
高等法院。
                                      書記官  蔡麗春
中      華      民      國      九十二    年      七     月     三十    日
附錄本案論罪科刑法條全文：
刑法第三百二十一條
犯竊盜罪而有左列情形之一者，處六月以上五年以下有期徒刑：
一、於夜間侵入住宅或有人居住之建築物、船艦或隱匿其內而犯之者。
二、毀越門扇、牆垣或其他安全設備而犯之者。
三、攜帶兇器而犯之者。
四、結夥三人以上而犯之者。
五、乘火災、水災或其他災害之際而犯之者。
六、在車站或埠頭而犯之者。
前項之未遂犯罰之。
附表：
┌──┬──────┬──────┬──────┬─────┬─────┐
│編號│   時間地點 │  行為方式  │  竊取財物  │  持有人  │   備註   │
├──┼──────┼──────┼──────┼─────┼─────┤
│ 一 │九十年七月二│以螺絲起子扳│ＤＷ－六八二│  甲○○  │進入車內後│
│    │十六日凌晨零│車門方式    │七號自用小客│          │隨即被發覺│
│    │時許，在臺北│扣案物：    │貨車（含車內│          │查獲（九十│
│    │縣蘆洲市中山│螺絲起子一支│物品）      │          │偵字第一二│
│    │一路六一號前│、手電筒一支│            │          │五二六號卷│
│    │。          │。          │            │          │），財物尚│
│    │同日凌晨零時│保管字號：  │            │          │未入於其實│
│    │三十分許，在│九十年度保管│            │          │力支配範圍│
│    │同路六十三號│字第四二六九│            │          │。        │
│    │旁當場查獲。│號          │            │          │          │
├──┼──────┼──────┼──────┼─────┼─────┤
│ 二 │九十年八月三│ 同     上  │ＧＸ－○九四│ 乙○○   │行為態樣同│
│    │十一日凌晨零│ 保管字號： │七號自用小客│          │上（九十年│
│    │時許，在臺北│九十年度保管│貨車（含車內│          │度偵字第一│
│    │縣蘆洲市民權│字第五一八一│物品）      │          │四五六七號│
│    │路三十三號前│號          │            │          │）        │
│    │。          │            │            │          │          │
│    │同日凌晨零時│            │            │          │          │
│    │十分許，在同│            │            │          │          │
│    │路三五號前當│          │            │          │          │
│    │場查獲。    │            │            │          │          │
└──┴──────┴──────┴──────┴─────┴─────┘


司法院資訊處製作；財團法人民間司法改革基金會備份。
